【裁判字號】    98,上易,1549
【裁判日期】    980827
【裁判案由】    傷害
【裁判全文】
灣高等法院刑事判決                98年度上易字第1549號
上  訴  人
即  被  告  乙○○
                    樓
上列上訴人因傷害案件，不服臺灣臺北地方法院97年度易字第
3552號，中華民國98年5月22日第一審判決（起訴案號：臺灣臺
北地方法院檢察署97年度偵字第22942號），提起上訴，本院判
決如下：
    主  文
上訴駁回。
乙○○緩刑貳年。
    事實及理由
一、本案經本院審理結果，認第一審以上訴人即被告乙○○傷害
    人之身體，處拘役伍拾日，如易科罰金，以新臺幣壹仟元折
    算壹日，其認事、用法及量刑均無不當，應予維持，並引用
    第一審判決書記載之事實、證據及理由（如附件）。
二、被告上訴意旨略以：其主觀上係正當防衛之意思，並無傷害
    故意，且原審就甲○○受傷係因被告傷害所致一事，僅以其
    就醫時間和事發時相近而為認定，難謂公平。
三、經查甲○○於民國97年7月31日（起訴書誤載為30日）某時
    許，至址設臺北市○○區○○街186巷2號1樓「夏威夷餐廳
    消費。由該餐廳陪侍丙○○坐檯。於當日凌晨2時30分許（
    起訴書誤載為3時30分許），被告至該餐廳，要求正在坐檯
    之丙○○至包廂外商談欠款事宜，二人相談不快而發生口角
    。被告要求丙○○至派出所處理，丙○○不肯，被告即出手
    強拉丙○○，甲○○見狀，上前拉開丙○○，並基於傷害之
    犯意，徒手毆打被告之頭部、臉部、腹部，並用手推開須靠
    手杖支撐身體而行動不便之被告，致被告跌倒在地。被告不
    甘示弱，亦基於傷害之犯意，持其所攜之手杖朝甲○○之右
    手腕及頭部毆擊，二人進而互相拉扯。其他在場之不詳姓名
    客人見狀拉開二人，二人始行停手。甲○○受有頭痛、頭暈
    、嘔吐、右腕腫脹、右大腿瘀紅、胸痛、左手背腫脹之傷害
    等情，業經原審審認明確。原審以被告二人互相傷害之犯行
    ，事證明確，洵堪認定，應依法論科，而論以刑法第277條
    第1項傷害罪。審酌被告為餐廳陪侍女子而生口角，進而下
    手傷害之動機，造成之傷勢，及犯後否認犯行之態度等一切
    情狀，量處拘役伍拾日，如易科罰金，以新臺幣壹仟元折算
    壹日，經核並無不合。被告空言否認犯罪，指摘原判決不當
    為無理由，應予駁回。惟查被告為中度殘障者，此有被告殘
    障手冊為證，再查上訴人前未曾因故意犯罪受有期徒刑以上
    刑之宣告，有台灣高等法院被告前案紀錄表在卷可按，其因
    一時衝動蹈犯刑典，經此教訓當能知所警惕，信無再犯之虞
    ，本院認對上訴人所宣告之刑，以暫不執行為適當，爰併宣
    告緩刑二年。
據上論結，應依刑事訴訟法第373條、第368條，刑法第74條第1
項第1款，判決如主文。
本案經檢察官劉惟宗到庭執行職務。
中    華    民    國    98    年    8     月    27    日
                      刑事第十庭審判長法  官  楊炳禎
                                      法  官  陳春秋
                                      法  官  李春地
以上正本證明與原本無異。
不得上訴。
                                      書記官  阮桂芳
中    華    民    國    98    年    8     月    27    日
附錄本案論罪科刑法條全文
中華民國刑法第277條
傷害人之身體或健康者，處3年以下有期徒刑、拘役或1千元以下
罰金。
犯前項之罪因而致人於死者，處無期徒刑或7年以上有期徒刑；
致重傷者，處3年以上10年以下有期徒刑。


司法院資訊處製作；財團法人民間司法改革基金會備份。
